【裁判字號】    99,訴,348
【裁判日期】    990630
【裁判案由】    違反毒品危害防制條例
【裁判全文】
臺灣雲林地方法院刑事判決               99年度訴字第348號
公  訴  人  臺灣雲林地方法院檢察署檢察官
被      告  甲○○
上列被告因違反毒品危害防制條例案件，經檢察官提起公訴（99
年度毒偵字第500 號、第599 號），被告於準備程序期日就被訴
事實為有罪陳述，本院進行簡式審判程序，並判決如下：
    主  文
甲○○施用第一級毒品，累犯，處有期徒刑壹年；又施用第二級
毒品，累犯，處有期徒刑柒月。應執行有期徒刑壹年貳月。
    事  實
一、甲○○前因施用毒品案件，經觀察、勒戒後，認無繼續施用
    毒品之傾向，於民國95年3 月1 日釋放出所，並由臺灣雲林
    地方法院檢察署檢察官以95年度毒偵緝字第9 號、第10號為
    不起訴處分確定。復因施用第一、二級毒品案件，經本院以
    95年度訴字第733 號判處應執行有期徒刑8 月，嗣經減刑為
    應執行有期徒刑4 月確定，於96年7 月16日執行完畢；又因
    施用第一級毒品案件，經本院以96年度訴字第778 號判處有
    期徒刑1 年，減為有期徒刑6 月確定，甫於97年7 月15日易
    科罰金執行完畢。詎其仍不知悔改：
  (一)復基於施用第一、二級毒品之犯意，於99年2 月24日20時30
    分許，在雲林縣斗六市○○路旁其所駕駛之自小客車上，以
    將海洛因與甲基安非他命一同置於玻璃球內，再以火燒烤使
    之產生煙霧後吸食之方式，施用第一級毒品海洛因及第二級
    毒品甲基安非他命1 次。嗣於99年2 月25日11時10分許，在
    雲林縣斗六市○○路182 巷7 號，為警查緝毒品案時在場，
    經帶回調查並得其同意採尿送驗結果，檢出嗎啡及甲基安非
    他命陽性反應。
  (二)又另基於施用第二級毒品甲基安非他命之犯意，於99年3 月
    10日採尿時回溯96小時內之某時，在不詳處所，以將甲基安
    非他命置於玻璃球內，再以火燒烤使之產生煙霧後吸食之方
    式，施用第二級毒品甲基安非他命1 次。嗣於99年3 月10日
    7 時30分許，在雲林縣斗六市○○里○○○街14巷9 號住處
    ，為警執行毒品案搜索後，經帶回調查並得其同意採尿送驗
    結果，檢出甲基安非他命陽性反應，而悉上情。
二、案經雲林縣警察局虎尾分局、斗六分局報告臺灣雲林地方法
    院檢察署檢察官偵查起訴。
    理  由
一、本件被告所犯為死刑、無期徒刑、最輕本刑為三年以上有期
    徒刑以外之罪，亦非屬高等法院管轄之第一審案件，其於準
    備程序進行中，先就被訴事實為有罪之陳述，經法官告知簡
    式審判程序之旨，並聽取公訴檢察官之意見後，依刑事訴訟
    法第273 條之1 第1 項、第273 條之2 等規定，裁定進行簡
    式審判程序，且不受同法第159 條第1 項、第161 條之2 、
    第161 條之3 、第163 條之1 及第164 條至第170 條所規定
    證據能力認定及調查方式之限制，合先敘明。
二、上開事實，業經被告於本院審理時坦承不諱，而被告於99年
    2 月25日12時許、99年3 月10日10時45分許，分別得其同意
    後為警所採集之尿液，經送臺灣檢驗科技股份有限公司、正
    修科技大學超微量研究科技中心司以酵素免疫分析法EIA 篩
    檢及氣相層析質譜儀法GC／MS檢驗之結果，確呈現嗎啡、甲
    基安非他命及甲基安非他命陽性反應，此有查獲毒品案嫌犯
    尿液送檢真實姓名對照表2 份，及臺灣檢驗科技股份有限公
    司99年3 月10日濫用藥物尿液檢驗報告、正修科技大學超微
    量研究科技中心99年3 月29日尿液檢驗報告各1 份附卷可稽
    （虎尾分局警卷第5 、6 頁，斗六分局警卷第18、19頁），
    足認被告前開自白與事證相符，應堪予採信。再查，被告前
    因施用毒品案件，經本院裁定觀察勒戒，因認無繼續施用毒
    品之傾向，於95年3 月1 日執行完畢釋放出所，此有臺灣高
    等法院被告前案紀錄表1 份附卷可憑，被告於受觀察、勒戒
    處分執行完畢釋放後5 年內，再犯本件毒品危害防制條例第
    10條第1 項、第2 項之罪，均事證明確，被告犯行堪以認定
    ，應依法論科。
三、論罪科刑：
  (一)核被告所為，係犯毒品危害防制條例第10條第1 項、第2 項
    之施用第一級、第二級毒品罪；被告持有第一級、第二級毒
    品之低度行為，則為施用之高度犯行所吸收，不另論罪。
  (二)又事實欄一(一)部分，被告同時施用毒品海洛因、甲基安非他
    命之行為，係一行為觸犯數罪名，應依想像競合犯之規定，
    從一重之施用第一級毒品罪論處。
  (三)而被告所犯施用第一級毒品罪（事實欄一(一)部分）與施用第
    二級毒品罪（事實欄一(二)部分），犯意各別，行為互殊，應
    分論併罰。
  (四)被告有如事實欄所記載之前科紀錄，此有臺灣高等法院被告
    前案紀錄表1 份附卷足憑，其於有期徒刑執行完畢後，5 年
    內故意再犯本件有期徒刑以上之罪，均為累犯，應依刑法第
    47條第1 項各加重其刑。
  (五)爰審酌被告前因施用毒品案件，已經觀察、勒戒、起訴科刑
    執行完畢，竟仍不思悔改，徹底袪除施用毒品之惡習，再次
    施用海洛因及甲基安非他命，繼續沈淪毒海殊不可取，惟念
    及其施用海洛因、甲基安非他命之犯行，在本質上乃屬戕害
    自己身心健康之行為，尚未有嚴重破壞社會秩序或侵害他人
    權益之情形，且犯後能坦承犯行，態度良好，又被告陳稱家
    中有父母親及妻小待其照顧，從事開設花店之工作，正接受
    美沙酮替代治療等一切情狀，分別量處如主文所示之刑，再
    定其應執行之刑，如主文所示。
四、據上論斷，應依刑事訴訟法第273 條之1第1項、第299 條第
    1 項前段，毒品危害防制條例第10條第1 項、第2 項，刑法
    第11條前段、第55條、第47條第1 項、第51條第5 款，判決
    如主文。
本案經檢察官陳詠薇到庭執行職務。
中    華    民    國    99    年    6     月    30    日
                  刑事第三庭    法  官  蕭雅毓
以上正本證明與原本無異。
如不服本判決應於收受判決後10日內向本院提出上訴書狀，並應
敘述具體理由；其未敘述上訴理由者，應於上訴期間屆滿後20日
內向本院補提理由書（均須按他造當事人之人數附繕本）。「切
勿逕送上級法院」。
                                書記官  鍾宜津
中    華    民    國    99    年    6     月    30    日
附錄本案論罪科刑法條全文：
毒品危害防制條例第10條
施用第一級毒品者，處 6 月以上 5 年以下有期徒刑。
施用第二級毒品者，處 3 年以下有期徒刑。

司法院資訊處製作；財團法人民間司法改革基金會備份。
